臺灣桃園地方法院刑事判決　　　　　　94年度交簡上字第51號
上　訴　人　乙○○　男　51歲（民國42年10月23日生）
即　被　告
　　　　　　　　　　　樓之四
上上訴人即被告因過失傷害案件，不服本院刑事庭於民國94年1
月15日所為93年度壢交簡字第1579號第一審簡易判決（聲請簡易
判決處刑案號：93年度偵字第11348 號），提起上訴，經本院管
轄第二審之合議庭判決如下：
    主      文
上訴駁回。
    事實及理由
一、本案經本院審理結果，認第一審以被告乙○○犯刑法第284
    條第1 項前段之過失傷害罪，判處拘役20日，如易科罰金以
    300 元折算1 日，經核其認事用法及量刑均無不當，應予維
    持，並引用第一審判決書記載之事實、證據及理由。
二、本件上訴意旨略以：上訴人乙○○本件駕車行駛時，告訴人
    仍於道路白線外之後方，上訴人僅於原車位調整行車中心線
    ，且前方紅燈已有多輛車輛停等，上訴人亦已煞車準備於車
    道中心線停等，上訴人之駕駛行為已盡必要之注意義務，實
    則車輛略微調整車道行駛，無需打方向燈；且上訴人於調整
    車道時，已接近靜止狀態，係告訴人自後方高速側車撞及上
    訴人之右邊車門及後照鏡，此情形與原審判定事實有所出入
    ，本件係因告訴人未盡必要之注意義務所導致，毀損上訴人
    車體，上訴人並無過失；且告訴人事後要求之賠償亦顯不相
    當，爰不服原審判決，提起上訴云云。經查：
    (一)徵諸本件案發後，告訴人甲○○初次指訴：當時伊搭乘其
      妹許惠珊之機車，至肇事地點時，距離交通號誌仍有一段
      距離，上訴人之車輛一直往車道外側行駛，當時伊已經發
      現上訴人之車輛一直向伊等逼近，並提醒駕駛要小心，之
      後即發生碰撞等語（詳93年3 月16日警詢筆錄）；證人許
      蕙珊亦證述：當時伊等駕車靠道路右側道路邊線 (白線)
      外行駛，上訴人之車輛未打方向燈即向伊車靠近，撞擊伊
      車，因此連人帶車向右倒地，當時前方號誌已變為紅燈，
      所以車速不快約30 公 里等語（詳93年3 月16日桃園縣政
      府警察局道路交通事故調查筆錄）。而上開告訴人甲○○
      與證人許蕙珊所言，核與偵查中告訴人甲○○指訴（「當
      時我妹騎車載我，我看到汽車晃晃晃往機車道，感覺好像
      喝酒，我就叫我妹要小心，他還是一直往右開就撞上」，
      詳93年8 月13日偵訊筆錄，偵卷第36頁），及證人許蕙珊
      證述（「我騎機車載我姐甲○○，直走在機車正常路線，
      對方汽車與我們併行，沒有打方向燈突然右轉，我機車車
      頭撞到他右邊後視鏡」，詳同日偵訊筆錄，偵卷第35頁）
      均相符。由上告訴人甲○○指訴上訴人係「一直往右開」
      ，及證人許蕙珊證述「上訴人確實先與其併行，當時速度
      約時速30公里」之前後一致之證詞，足堪認定：當時上訴
      人所駕駛之自小客車，確實先與證人許蕙珊所駕機車併行
      ，嗣後係朝右方行駛，並非上訴人所辯僅係「接近靜止狀
      態，告訴人搭載車輛由後而至」之情形。
    (二)況由道路交通事故現場圖上描繪之汽車刮地痕之起點在路
      緣邊線（即本件當事人所稱之「白線」）外側，距離路緣
      邊線約為1 公尺，末端亦在外側距離路緣邊線約1.7 公尺
      ，而以當時兩車時速均在減速準備停等紅燈之時速，亦不
      可能有「告訴人之機車遭撞擊飛離地面，著地時始劃出刮
      地痕」之情形，足認告訴人搭乘之機車倒地滑行之起點及
      終點均在路緣邊線之外，是故本件兩車撞擊點應在路緣邊
      線外側，而上訴人之車輛應已侵入告訴人行駛之車道無訛
      ，上訴人所辯其僅在其快車道內調整中心線而稍微向右偏
      移一節，顯屬臨訟卸責之詞，殊不可採。足認此部份原審
      認定及檢察官聲請簡易判決處刑意旨無誤。
    (三)又兩車於撞擊前應係併行一節，由上訴人自小客車撞擊後
      ，於右前車門（偵卷第20頁下張照片）、右前後視鏡（偵
      卷21 頁 上張）、右後車輪上方（偵卷第21頁下張）留下
      明顯擦撞痕跡可證（詳卷附上訴人自小客車肇事後情形照
      片），蓋若本件係告訴人由後追撞上訴人之自小客車，其
      應於自小客車之後方或右後方留下單一撞擊痕跡，而非本
      件確實留下約相同高度之3 處擦撞痕跡；是故，上訴人此
      部分辯稱告訴人由後撞擊之情節，亦不足採。
三、綜上，本件上訴理由，顯與卷內物證及告訴人指訴、證人證
    述均不符，實難採信，復未能提出其他積極事證為憑，顯無
    理由，而原審認定之事實、理由均無違誤，上訴人自首情形
    亦經認定，依法予以減輕其刑，核無不合，審酌上訴人犯後
    態度及本件其他一切情狀，均屬妥適，是原審判決應予維持
    ，上訴應予駁回。
據上論斷，應依刑事訴訟法第455 條之1 第3 項、第373 條、第
368條，判決如主文。
本案經檢察官蔡孟利到庭執行職務。
中　　華　　民　　國　　94　　年　　7 　　月　　1   　日
                  刑事第一庭  審判長法　官　曾淑華
                                    法  官  朱美璘
                                    法  官  楊晴翔
以上正本證明與原本無異。
不得上訴。
                                    書記官  劉晨輝
中　　華　　民　　國　　94　　年　　7 　　月　　5 　　日
